臺灣屏東地方法院刑事判決　　　　　　　　　　　　　九十一年度易字第二七二號
　　公　訴　人　臺灣屏東地方法院檢察署檢察官
　　被　　　告　乙○○
右列被告因贓物案件，經檢察官提起公訴（九十一年度偵字第三三三號），本院判決
如左：
    主  文
乙○○故買贓物，處拘役拾伍日，如易科罰金，以參佰元折算壹日。
    事  實
一、乙○○明知姓名、年籍不詳之成年男子所兜售之號碼ＦＧ二三八六０三號機車引
    擎一具，其引擎號碼係先遭磨損後再重行打造為ＥＦ一二○三七一號，顯為來路
    不明之贓物（該具引擎原為甲○○所有之牌照ＰＫＤ─五０二號機車內部零件，
    並於民國八十九年九月十五日某時，連同機車在屏東市○○路黃金海岸ＫＴＶ前
    失竊），竟於八十九年九月十五日後之某日，在某不詳地點予以買受後，改裝在
    其所有車牌號碼ＸＭＪ─一八八號機車內供己使用，嗣為警查得蔡傳家（已另提
    起公訴）持有贓車後再循線查獲。
二、案經台灣屏東地方法院檢察署檢察官自動檢舉簽分偵查起訴。
    理  由
一、訊據被告乙○○對於有在右揭時、地持有上開引擎乙事固坦承不諱，惟矢口否認
    有何故買贓物犯行，辯稱：該機車係向蔡傳家買的，買來時就是這樣，伊沒有改
    裝，也不知道為何該機車內會有失竊引擎云云。惟查：右揭被害人甲○○所有機
    車失竊之事實，業據被害人甲○○於另蔡傳家贓物案中指述詳，並有車輛竊盜、
    車牌失竊盜料個別查詢認可報表及甲○○出具之贓物認領保管收據各乙紙在卷可
    稽，是被告機車上之引擎係屬贓物，殆可認定。被告雖以前揭情詞為辯，然被告
    於偵、審中均供稱：該機車係伊於八十二年十月二十九日向蔡傳家購入，購入後
    至本案發生機車遭查扣時止，車體均未有變更，亦未曾借予他人騎用等語明確，
    則衡情該機車內部之零件應均為購入前所裝配完竣方是，惟日後被害人失竊之機
    車引擎竟出現於被告之機車當中，此顯與常理有違，故前開贓物引擎自係於被告
    持有機車中所改裝無疑。又機車引擎既係於被告持有機車中所改裝，而引擎之改
    裝又頗為耗時費事，則被告對於引擎改裝一事，實難諉為不知，所辯不知情云云
    應係事後卸責之詞，不足採信。
二、核被告乙○○所為，係犯刑法第三百四十九條第二項之故買贓物罪。茲審酌被告
    並無前科，其犯罪之動機、目的、手段、贓物之價值、被害人所受之損失、及其
    犯後態度等一切情狀，爰量處如主文所示之刑，並諭知易科罰金之折算標準，以
    資懲儆。
三、末查，被告行為後，原刑法第四十一條易科罰金之規定，已經立法院修正將其適
    用範圍擴大至最重本刑五年以下有期徒刑之罪，並於九十年一月十日由總統公布
    施行，而於同年月十二日生效，茲比較新舊法律之規定，新修正之條文對於易科
    罰金之條件顯然有利於行為人，依刑法第二條第一項前段規定，自應依新修正之
    刑法第四十一條第一項為易科罰金之依據。
據上論斷，應依刑事訴訟法第二百九十九條第一項前段，刑法第二條第一項前段、第
三百四十九條第二項、第四十一條第一項前段，罰金罰鍰提高標準條例第一條前段、
第二條，判決如主文。
中      華      民      國      九十一    年      三    月    二十二    日
                                      臺灣屏東地方法院刑事第一庭
                                          法  官  王以齊
右正本證明與原本無異。
如不服本判決應於收受本判決後送達後十日內向本院提出上訴書狀，其未敘述上訴理
由者，並得於提起上訴後十日內向本院補提理由書狀（均須按他造當事人之人數附繕
本 ）「切勿逕送上級法院」
                                          書記官  林天化
中      華      民      國      九十一    年      三    月    二十二    日
附錄本判決論罪科刑法條：
刑法第三百四十九條第二項
搬運、寄藏、故買贓物或為牙保者，處五年以下有期徒刑、拘役或科或併科一千元以
下罰金。
